【裁判字號】    88,易,2642
【裁判日期】    890201
【裁判案由】    公共危險
【裁判全文】
臺灣桃園地方法院刑事判決                        八十八年度易字第二六四二號
    公訴人  台灣桃園地方法院檢察署檢察官
    被  告  乙○○
右列被告因公共危險案件，經檢察官提起公訴（八十八年度偵字第一六九七六號），
本院判決如左：
        主  文
乙○○服用酒類，不能安全駕駛動力交通工具而駕駛，處拘役肆拾日，如易科罰金，
以佰元折算壹日。
        事  實
一、乙○○明知汽車駕駛人服用酒類後不能安全駕駛動力交通工具，不得駕車，竟於
    民國八十八年十月二十四日飲酒後，吐氣酒精濃度達每公升０．四八毫克，已達
    不能安全駕駛動力交通工具之狀態下，於同日下午二時許，猶駕駛車號ＫＴ─五
    ０八七號自用小客車，沿桃園縣新屋鄉九斗村二鄰三四號前，由石坡下往幼獅方
    向行駛，因飲酒過量致判斷力及操控車輛能力均劣於平時未飲酒之狀況，致疏未
    注意車前狀況，撞及對向車道由甲○○駕駛沿幼獅方向業已左轉進入埔頂橋之車
    號ＬＯ─一三五三號自小客車右後側而肇事。
二、案經桃園縣警察局楊梅分局報請台灣桃園地方法院檢察署檢察官偵查起訴。
        理  由
一、被告乙○○雖未於審判期日到庭，惟據其於警訊時固對於飲酒後駕車肇事等情不
    諱，惟辯稱：伊係因對向車道駕駛人甲○○左轉時未打方向燈，導致伊不小心撞
    上云云。經查，右開被告駕車肇事過程，業據證人甲○○於警訊及本院訊問時證
    述綦詳，另參酌卷附現場照片五幀及道路交通事故調查報告表而觀，證人甲○○
    所駕駛之車號ＬＯ─一三五三號自小客車右後側受創，後保險桿掉落在地，停置
    往埔頂橋方向，被告駕駛之車號ＫＴ─五０八七號自小客車則右前側保險桿受損
    ，停置往幼獅方向之對向車道等情，足見被告駕車於路口處衝撞業已左轉進入埔
    頂橋方向由證人所駕駛之車輛無訛，是證人前開證述情節，信而有徵堪予採信。
    而被告肇事後經警檢測其吐氣所含酒精濃度達０．四八毫克，此亦有酒精測試表
    一紙附卷可稽，被告對於業已完成左轉動作之對向車輛，竟無法事先採取必要之
    安全措施，足見其因飲酒所引起之生理作用確已達無法正常辨識車前狀況及操控
    汽車機械，而不能安全駕駛動力交通工具之狀態，已甚明確。至於，法務部八十
    八年五月十八日法８８檢字第一六六九號函示，刑法第一百八十五條之三服用酒
    類不能安全駕駛交通動力工具之認定標準，參考德國、美國之認定標準，對於酒
    精濃度呼氣已達每公升０．五五毫克（０．五五ＭＧ╲Ｌ）或血液濃度達０．一
    一％以上，肇事率為一般正常人之十倍，認為已達「不能安全駕駛」之標準。雖
    被告肇事後測得吐氣所含酒精濃度僅達每公升０．四八毫克，縱在前揭標準數值
    以下，但本件肇事經過之客觀事實，已足以顯示被告酒醉達不能安全駕駛程度，
    詳如前述，是尚不得執此資為有利被告之認定，附此敘明。故被告所辯，要屬卸
    責之詞，不足採信。是本件事證明確，被告犯行堪予認定。
二、核被告所為，係犯刑法第一百八十五條之三之公共危險罪。爰審酌被告犯罪之動
    機，酒後駕車嚴重危害公眾往來之安全及犯罪後態度等一切情狀，量處如主文所
    示之刑，並諭知易科罰金之折算標準，以資懲儆。
三、被告經合法傳喚，無正當理由而不到庭，惟本院認為應科拘役之案件，爰依刑事
    訴訟法第三百零六條規定，不待其陳述逕行判決。
據上論斷，應依刑事訴訟法第二百九十九條第一項前段、第三百零六條，刑法第一百
八十五條之三、第四十一條，罰金罰鍰提高標準條例第二條，判決如主文。
本案經檢察官王怡菁到庭執行職務。
中      華      民      國    八十九    年      二      月      一      日
                              臺灣桃園地方法院交通法庭
                                  法  官    傅  中  樂
右正本證明與原本無異。
如不服本判決，應於判決送達後十日內，向本院提出上訴狀。
                                  書記官    梁  麗  雲
中      華      民      國    八十九    年      二      月      二      日
附論罪科刑依據之法條：
刑法第一百八十五條之三
服用毒品、麻醉藥品、酒類或其他相關之物、不能安全駕駛動力交通工具而駕駛者，
處一年以下有期徒刑、拘役或三萬元以下罰金。


司法院資訊處製作；財團法人民間司法改革基金會備份。
